Minutes et répertoires du notaire Charles Édouard PATINOT, 30 septembre 1829 - 16 janvier 1841 (étude XXIV)
Archives nationales
- Répertoire(s) de Charles Édouard PATINOT, 9 septembre 1826 - 29 novembre 1845; MC/RE/XXIV/22 - MC/RE/XXIV/25
  - Répertoire. 1834, 25 juillet - 1839, 9 octobre, 25 juillet 1834 - 9 octobre 1839; MC/RE/XXIV/24
    - Notoriété après décès de Denis Larousse, arrivé à Paris, rue de Grenelle-Saint-Germain, n° 37. Marie Marine Boque, sa veuve., 7 juillet 1836
      notoriété; Larousse, Denis; Boque, Marie Marine
    - Inventaire après décès de Appoline Thérèse Angélique Fresneau veuve de François d'Epery, arrivé à Paris, rue du Dragon, n° 23, le 26 juin 1836., 7 juillet 1836
      inventaire après décès; Dragon (rue du); Fresneau, Appoline Thérèse Angélique (....-1836); Epery, François d'
    - Bail par le comte Charles-Eustache-Gabriel d'Osmond, demeurant rue Basse-du-Rempart, n°8, à Jacques Benazet, demeurant rue de la Paix, n°8, de lieux dépendant de l'hôtel Frascati, rue de Richelieu, n°108, moyennant 25000 francs par an, idem à Jean Buisson, y demeurant, moyennant 50000 francs., 26 juillet 1836 - 17 décembre 1836
      bail; Paix (rue de la); Richelieu (rue de); Osmond, Charles-Eustache-Gabriel d' (comte); Benazet, Jacques; Buisson, Jean
    - Inventaire des biens de Marie Jeanne Meslier veuve de Pierre Aumont, demeurant à Boulogne près Paris, avenue de Saint-Cloud, n° 72, par suite de la demande d'interdiction dirigée contre elle., 1er août 1836
      Précisions sur les lieux: Boulogne-Billancourt (Hauts-de-Seine)--Saint-Cloud (avenue de)
      inventaire; Boulogne-Billancourt (Hauts-de-Seine); Meslier, Marie Jeanne (1...-1837); Aumont, Pierre
    - Notoriét concernant René-Edgar Baudelaire, rue des Saints-Pères, n°64, et Marie-Julie Tronsson, veuve de Nicolas-René-François Baudelaire., 17 août 1836
      notoriété; Saints-Pères (rue des); Baudelaire, René-Edgar
    - Inventaire après décès de Aimée Julie Veyret Leguernerye veuve de Joseph Warnet, arrivé à Paris, rue Duphot, n° 17, le 19 septembre 1836., 1er octobre 1836
      inventaire après décès; Duphot (rue); Veyret Leguernerye, Aimée Julie (1...-1836); Warnet, Joseph
    - Notoriété après décès de Marie Maxence Césarine Prévost veuve de Henry Sébastien Mahault, demeurant à Paris, rue Baillet, n° 3., 8 octobre 1836
      notoriété; Baillet (rue); Prévost, Marie Maxence Césarine; Mahault, Henri Sébastien
    - Quittance par Jules Michelet, chef de la section historique aux Archives du royaume, homme de lettres, rue des Postes, n°12, et autres, à Pierre-Désiré Dessaux, demeurant à la Ferrière-sur-Risle, canton de Conches (Eure)., 23 novembre 1836
      quittance; Postes (rue des); Michelet, Jules (1798-1874); Dessaux, Pierre-Désiré; écrivain
    - Notoriété après décès de Alix Félicie Chevassut, arrivé à Paris, rue des Saints-Pères, n° 20, le 16 avril 1833., 5 décembre 1836
      notoriété; Saints-Pères (rue des); Chevassut, Alix Félicie (1...-1833)
    - Notoriété après décès de Marie Anne Merville, veuve de Pierre Ledoux, arrivé à Latelle (Oise)., 16 décembre 1836
      notoriété; Lachelle (Oise); Merville, Marie Anne; Ledoux, Pierre
    - Notoriété après décès de Anne Françoise Beloeil veuve de François Quévinot, arrivé à Paris le 19 novembre 1836., 16 décembre 1836
      notoriété; Beloeil, Anne Françoise (1...-1836); Quévinot, François
    - Inventaire après décès de James Praut, arrivé à Paris, rue du Faubourg du Temple, n° 137, le 29 novembre 1836., 17 janvier 1837
      inventaire après décès; Faubourg-du-Temple (rue du); Praut, James (1...-1836)
    - Notoriété après décès de Marie Clotilde Denainville épouse divorcée de Pierre Nicolas Fache, arrivé le 31 décembre 1836, de Clotilde Angélique Fache épouse de André Louis Lapierre arrivé le 11 décembre 1835, et de Agnès Julie Giroust épouse de Claude Thierry Piat, arrivé le 12 juin 1835., 23 janvier 1837
      24 janvier 1837, dépôt du testament de Agnès Julie Giroust épouse de Claude Thierry Piat, demeurant à Paris, rue de la Fidélité, n° 2. 28 janvier 1837, liquidation de la succession de Marie Clotilde Denainville épouse divorcée de Pierre Nicolas Fache, demeurant à Paris, rue Childebert, n° 1
      notoriété; testament; liquidation; Fidélité (rue de la); Childebert (rue); Denainville, Marie Clotilde (1...-1836); Fache, Pierre Nicolas; Clotilde Angélique Fache (1...-1835); Lapierre, André Louis; Giroust, Agnès Julie (1...-1835); Piat, Claude Thierry
    - Inventaire après décès de Marie Jeanne Meslier veuve de Pierre Aumont, arrivé à Boulogne, avenue de Saint-Cloud, n° 72, le 10 janvier 1837., 25 janvier 1837
      inventaire après décès; Boulogne-Billancourt (Hauts-de-Seine); Meslier, Marie Jeanne (1...-1837); Aumont, Pierre
    - Inventaire après décès de Auguste Barlatier de Mas, arrivé à Paris, rue Saint-Lazare, n° 23, le 24 novembre 1836., 31 janvier 1837
      inventaire après décès; Saint-Lazare (rue); Barlatier de Mas, Auguste (1...-1836)
    - Notoriété après décès de Pierre François Thomas Mathieu Dumez, arrivé à Paris, rue de Choiseul, n° 21, le 29 décembre 1836., 3 février 1837
      23 mars 1837, autre notoriété après décès.
      notoriété; Choiseul (rue de); Dumez, Pierre François Thomas Mathieu (1...-1836)
    - Notoriété après décès de Henri Duprat, arrivé au Bosco commune de Nérac (Lot-et-Garonne), le 3 mars 1807., 8 février 1837
      notoriété; Nérac (Lot-et-Garonne); Duprat, Henri (1...-1807)
    - Inventaire après décès de Louise Emilie Picot de Dampierre, veuve en 1ères noces de Ange René comte de Brisay et, en secondes noces de Guillaume Gervais marquis de Vernou, arrivé à Paris, rue Bellechasse, n° 38, le 8 février 1837., 15 février 1837
      10 février 1837, dépôt du testament. 11 mars 1837, liquidation.
      inventaire après décès; testament; liquidation; Bellechasse (rue de); Picot de Dampierre, Louise Emilie (1749-1837); Brisay, Ange René de (1735-1787); Vernou, Guillaume Gervais de
    - Inventaire après décès de Jean Michel Viat, arrivé à Paris, rue Bichat, n° 5, le 14 février 1837., 4 mars 1837
      inventaire après décès; Bichat (rue); Viat, Jean Michel (1...-1837)
    - Inventaire après décès de Boniface Louis André marquis de Castellane, arrivé à Paris, rue de la Ferme des Mathurins, n° 37, le 21 février 1837., 6 mars 1837
      Précisions sur les fonctions: militaire; homme politique
      inventaire après décès; Ferme-des-Mathurins (rue de la); Castellane, Boniface Louis André de (1758-1837); militaire; dirigeant politique
    - Inventaire après décès de Louis Auguste Mandar, ouvrier bonnetier, arrivé à Paris, rue Copeau, n° 1, à l'hospice de la pitié, le 11 août 1836., 9 mars 1837
      Précisions sur les fonctions: bonnetier (ouvrier)
      inventaire après décès; Copeau (rue); Mandar, Louis Auguste (1...-1836); fabricant d'accessoires vestimentaires
    - Inventaire après décès de Jean Swart dit Lenoir, arrivé à Paris, rue des Fossés Saint-Germain l'Auxerrois, n° 37, le 13 février 1837., 21 mars 1837
      8 avril 1837, dépôt de l'acte de décès de Jean Swart. 20 mai 1837, notoriété. 28 novembre 1837, procuration par Marie-Madeleine Joubert, veuve en 1ère snoces de Jean Laurent Darnès et en secondes noces de Jean Laurent Swart dit Lenoir, demeurant à Puteaux canton de Neuilly.
      inventaire après décès; dépôt de pièces; notoriété; procuration; Fossés-Saint-Germain-l'Auxerrois (rue des); Swart, Jean (1...-1837); Lenoir, Jean (1...-1837); Joubert, Marie-Madeleine; Darnès, Jean Laurent
    - Notoriété après décès en brevet de Pierre Louis Julien Carpentier, arrivé à Paris, rue d'Orléans-Saint-Marcel, n° 11, le 23 mars 1837., 8 avril 1837
      notoriété; Orléans-Saint-Marcel (rue d'); Carpentier, Pierre Louis Julien (1...-1837)
    - Inventaire après décès de Jeanne Desbouis veuve en 1ères noces de Jacques Bailly et épouse en deuxième noces de Henry Béliard, arrivé à Paris, rue des Prêtres Saint-Germain l'Auxerrois, n° 13, le 28 février 1837., 12 avril 1837
      Le même jour, notoriété après décès. 19 mai 1837, autre notoriété.
      inventaire après décès; notoriété; Prêtres-Saint-Germain-l'Auxerrois (rue des); Desbouis, Jeanne (1...-1837); Bailly, Jacques; Béliard, Henri
    - Notoriété après décès de Anne Louise Bernhard épouse de Alexandre Chevassut, arrivé à Paris, le 20 mars 1830., 8 mai 1837
      notoriété; Bernhard, Anne Louise (1...-1830); Chevassut, Alexandre
    - Notoriété après décès de Jean Lomné, arrivé à Paris, rue Boucher, n° 5, le 5 décembre 1828., 5 juin 1837
      notoriété; Boucher (rue); Lomné, Jean (1...-1828)
    - Notoriété après décès de Geneviève Langlois veuve de Antoine Cordier, arrivé à Paris, cul-de-sac de la Brasserie, n° 1, le 29 juillet 1824., 13 juin 1837
      notoriété; Langlois, Geneviève (1...-1824); Cordier, Antoine
    - Bail par Jean Buisson, demeurant en l'hôtel Frascati, rue de Richelieu, n°108, à Pierre-Louis Morineau, d'une boutique et dépendances à construire à l'emplacement dudit hôtel Frascati, moyennant 5200 francs par an., 10 juillet 1837
      bail; Richelieu (rue de); Buisson, Jean; Morineau, Pierre-Louis
    - Transport par Ernest-Eugène Duboys à Jules Michelet, homme de lettres, rue des Postes, n°12, René-Edgar Baudelaire, et autres, de la somme de 10000 francs., 12 juillet 1837
      cession; Postes (rue des); Michelet, Jules (1798-1874); Duboys, Ernest-Eugène; Baudelaire, René-Edgar; écrivain
    - Notoriété après décès de Denis Julien Mocquot, arrivé à Seine-Port (Seine-et-Marne), le 26 octobre 1835., 1er août 1837
      notoriété; Seine-Port (Seine-et-Marne); Mocquot, Denis Julien (1...-1835)
    - Inventaire après décès de Marie Geneviève Cayette veuve en 1ères noces de Jean Gibrad et en secondes noces de Joseph Bayvel, arrivé à Paris, rue Duphot, le 9 juillet 1837., 7 août 1837
      inventaire après décès; Duphot (rue); Cayette, Marie Geneviève (1...-1837); Gibrad, Jean; Bayvel, Joseph
    - Procès verbal d'enchères à la requête d'Anne-Eulalie Lemoine, épouse d'Ange-Charles-Florence Fleurot, demeurant rue du Coq-héron, n°8, pour parvenir à l'adjudication du 'Journal du Figaro'., 12 août 1837
      4 septembre 1837, procès-vebral de dissolution de la société formée pour l'exploitation du Journal 'Le Figaro'
      procès-verbal; Coq-Héron (rue); Lemoine, Anne-Eulalie; Fleurot, Ange-Charles-Florence
    - Notoriété après décès de Louis Joseph Thomas Godard, arrivé à Paris, rue Notre Dame de Lorette, n° 20, le 18 août 1837., 12 septembre 1837
      notoriété; Notre-Dame-de-Lorette (rue); Godard, Louis Joseph Thomas (1...-1837)
    - Notoriété après décès de Marie Antoinette Delagonde, arrivé à Paris, rue du Bac, le 17 septembre 1837., 2 octobre 1837
      notoriété; Bac (rue du); Delagonde, Marie Antoinette (1...-1837)
    - Inventaire après décès de Judas Joseph Meslier, arrivé à Paris, rue Blanche, impasse Tivoli, n° 34, le 7 octobre 1837. Inventaire supplémentaire., 18 octobre 1837
      2 janvier 1838, procuration en brevet de sa veuve, Marie Joséphine Victoire Duvey.
      inventaire après décès; procuration; Blanche (rue); Meslier, Judas Joseph (1...-1837); Duvey, Marie Joséphine Victoire
    - Inventaire après décès de Jean Mathieu Chabanne, arrivé à Paris, rue de la Barouillère, n° 4, le 21 juillet 1836., 17 novembre 1837
      inventaire après décès; Chabanne, Jean Mathieu (1...-1836)
    - Notoriété après décès de Emilie Henriette Joannis veuve de Quentin François Gillion, arrivé à Paris, rue des Déchargeurs, n° 9, le 13 février 1837., 16 décembre 1837
      notoriété; Déchargeurs (rue des); Joannis, Emilie Henriette (1...-1837); Gillion, Quentin François
    - Notoriété après décès de Françoise Suzanne Lesprit de Porcherre veuve de Marie Félix Guerrier de Lormoy, arrivé à Paris, place du Louvre, n° 16, le 10 décembre 1837., 19 décembre 1837
      1er février 1838, autre notoriété.
      notoriété; Louvre (place du); Lesprit de Porcherre, Françoise Suzanne (1...-1837); Guerrier de Lormoy, Marie Félix; Lesprit de Porchères, Françoise Suzanne (1...-1837)
    - Notoriété après disparition de François Valadon, ancien tailleur ayant habité Franconville (Seine-et-Oise)., 20 décembre 1837
      Précisions sur les fonctions: tailleur
      notoriété; Franconville (Val-d'Oise); Valadon, François; tailleur d'habits
    - Notoriété après décès de Jacques Philippe Dumont, arrivé à Paris, rue de la Chaussée d'Antin, n° 28, le 28 décembre 1821., 16 janvier 1838
      notoriété; Dumont, Jacques Philippe (1...-1821)
    - Notoriété après décès de Charles François Joseph Pierrard, arrivé à Gagny (Seine-et-Oise), le 6 janvier 1838., 24 janvier 1838
      25 janvier 1838, procuration de Anne Françoise Cécile, sa veuve.
      notoriété; Gagny (Seine-Saint-Denis); Pierrard, Charles François Joseph (1...-1838); Cécile, Anne Françoise
    - Inventaire après décès de Françoise Suzanne Lesprit de Porcherre veuve de Marie Félix Guerrier de Lormoy, arrivé à Paris, place du Louvre, n° 16, le 10 décembre 1837., 2 février 1838
      inventaire après décès; Louvre (place du); Lesprit de Porcherre, Françoise Suzanne (1...-1837); Guerrier de Lormoy, Marie Félix; Lesprit de Porchères, Françoise Suzanne (1...-1837)
    - Inventaire après décès de Marie Françoise Jouanne épouse de Pierre Couroux, arrivé à Paris, rue de la Barillerie, n° 26, le 10 janvier 1838., 3 février 1838
      inventaire après décès; Barillerie (rue de la); Jouanne, Marie Françoise (1...-1838); Couroux, Pierre
    - Notoriété après décès de Nicole Geneviève Sophie Vitart veuve de Jacques Carré, arrivé à Paris, rue Saint-Louis, n° 30, au marais, le 1er février 1838., 8 février 1838
      notoriété; Saint-Louis (rue); Vitart, Nicole Geneviève Sophie (1...-1838); Carré, Jacques
    - Inventaire après décès de Nicole Geneviève Sophie Vitart veuve de Jacques Carré, arrivé à Paris, rue Saint-Louis, n° 20, au marais, le 1er février 1838., 14 février 1838
      26 avril 1838, liquidation de la succession.
      inventaire après décès; liquidation; Saint-Louis (rue); Vitart, Nicole Geneviève Sophie (1...-1838); Carré, Jacques
    - Notoriété après décès de Ambroise François Charles Lefebvre, arrivé à Paris, rue de Bellefond, n° 22, le 15 janvier 1838., 2 mars 1838
      notoriété; Bellefond (rue de); Lefebvre, Ambroise François Charles (1...-1838)
    - Notoriété après décès de François Renard, arrivé à Belleville, rue de Romainville, n° 22 bis, le 6 décembre 1837., 9 mars 1838
      Précisions sur les lieux: Belleville (ancienne commune)--Romainville (rue de)
      notoriété; Belleville (ancienne commune); Romainville (rue de); Renard, François (1...-1837)
    - Notoriété après décès de Louise Baudin épouse de Jean-Baptiste Claude Esnault, arrivé à Paris, rue Neuve Chabrol, n° 11, le 14 juin 1837., 19 mars 1838
      notoriété; Neuve-Chabrol (rue); Baudin, Louise (1...-1837); Esnault, Jean-Baptiste Claude
    - Notoriété après décès de Marie Anne Jacobée Dornier veuve de Georges Augustin Géringer, arrivé à Paris, rue de Verneuil, n° 37, le 29 avril 1837., 16 avril 1838
      notoriété; Verneuil (rue de); Dornier, Marie Anne Jacobée (1...-1837); Géringer, Georges Augustin
    - Inventaire après décès de Eustache René marquis d'Osmond, Pair de France, arrivé à Paris, rue d'Anjou Saint-Honoré, n° 4, le 22 février 1838., 27 avril 1838
      Précisions sur les fonctions: Pair de France; diplomate
      30 avril 1838, liquidation des successions du dit marquis d'Osmond et de son épouse.
      inventaire après décès; liquidation; Anjou-Saint-Honoré (rue d'); Osmond, Eustache René d' (1751-1838); Dillon, Hélène (1753-1831); Dillon, Eléonore (1753-1831); sénateur; diplomate
    - Notoriété après décès de Hélène Dillon épouse de Eustache René marquis d'Osmond, Pair de France, arrivé à Paris, rue d'Anjou Saint-Honoré, n° 4, le 10 mai 1831., 30 avril 1838
      notoriété; Anjou-Saint-Honoré (rue d'); Osmond, Eustache René d' (1751-1838); Dillon, Hélène (1753-1831); Dillon, Eléonore (1753-1831); sénateur; diplomate
    - Inventaire après décès de Nicolas Frédéric Eloi Mauny, arrivé à Paris, rue du Pas de la Mule, n° 6, le 20 avril 1838., 8 mai 1838
      inventaire après décès; Pas-de-la-Mule (rue du); Mauny, Nicolas Frédéric Eloi (1...-1838)
    - Inventaire après décès de Charles François Joseph Pierrard, arrivé à Gagny (Seine-et-Oise), le 6 janvier 1838., 12 mai 1838
      inventaire après décès; Gagny (Seine-Saint-Denis); Pierrard, Charles François Joseph (1...-1838); Cécile, Anne Françoise
    - Société entre Alphonse Auguste Armand Jeanté, Alfred Antoine Prévot, demeurants à Paris, rue Sainte-Avoye, n° 47 et Antoine Depraru Harly Perraud, rue du Marché aux Poirées, n° 11, pour l'exploitation d'une raffinerie de sucre., 14 mai 1838
      acte de société; Sainte-Avoie (rue); Marché-aux-Poirées (rue du); Jeanté, Alphonse Auguste Armand; Prévot, Alfred Antoine; Depraru Harly Perraud, Antoine
    - Notoriété après décès de Geneviève Louise Muron, veuve en 1ères noces de Jean-Baptiste Nicolas Collot et en 2èmes noces de François Nicolas Angar, arrivé à Paris, boulevard Saint-Martin, n° 7, le 20 mai 1838., 23 mai 1838
      21 mai 1838, dépôt du testament.
      notoriété; testament; Saint-Martin (boulevard); Muron, Geneviève Louise (1...-1838); Collot, Jean-Baptiste Nicolas; Angar, François Nicolas
    - Notoriété après décès de François Nicolas Doré, arrivé à Montmartre, chemin Neuf, n° 8, le 27 juin 1836., 26 mai 1838
      Précisions sur les lieux: Montmartre (ancienne commune)--Chemin-Neuf (rue du)
      notoriété; Montmartre (ancienne commune); Doré, François Nicolas (1...-1836)
    - Inventaire après décès de Pierre André Bouchez, à la requête de Pierre François Victor Bouchez, demeurant à Paris, rue d'Enfer, n° 6 et de Jean-Baptiste Sylvain Bouchez, demeurant à Paris, rue de Paradis Poissonnière, n° 42., 22 juin 1838
      inventaire après décès; Enfer (rue d'); Bouchez, Pierre André; Bouchez, Pierre François Victor; Bouchez, Jean-Baptiste Sylvain
    - Notoriété après décès de Benoist comte de Boigne, arrivé à Chambéry le 21 juin 1830., 23 juillet 1838
      Précisions sur les fonctions: aventurier; général
      notoriété; Chambéry (Savoie); Boigne, Benoît de (1751-1830); Leborgne, Benoît (1751-1830); officier général
    - Notoriété après décès de Barbe Elisabeth Morot veuve de Jacques Jérôme Dosch., 28 août 1838
      notoriété; Morot, Barbe Elisabeth; Dosch, Jacques Jérôme
    - Inventaire après décès de Esther Barthélemy Deschamps épouse de Ignace Auguste Roger, demeurant à Paris, rue du Bouloy, n° 23., 14 septembre 1838
      inventaire après décès; Bouloi (rue du); Deschamps, Esther Barthélemy; Roger, Ignace Auguste
    - Inventaire après décès de Henri Alexis Larraton de Lagonde, baron, militaire (Claire Nicole de La Morlère son épouse) à la requête de Claire Nicole Delagonde épouse de Pierre Marie René de Quengo de Tonquédec marquis de Crénolle, propriétaire, demeurant à Morlaix (Finistère)., 16 octobre 1838
      Précisions sur les fonctions: propriétaire
      inventaire après décès; Morlaix (Finistère); Larraton de Lagonde, Henri Alexis (1772-1838); La Morlère, Claire Nicole de (1...-1818); Delagonde, Claire Nicole (1804-1857); Larraton Delagonde, Claire Nicole (1804-1857); Quengo de Tonquédec de Crénolle, Pierre Marie René de (1802-1887); militaire
    - Inventaire après décès de Philippe Marie Morel, à la requête de Louise Victorine Quevinot, sa veuve, demeurant à Paris, rue des Bourdonnais, n° 9, 26 octobre 1838
      inventaire après décès; Bourdonnais (rue des); Morel, Philippe Marie; Quevinot, Louise Victorine
    - Notoriété après décès de Philippe Prosper Chambinière., 2 novembre 1838
      notoriété; Chambinière, Philippe Prosper
    - Notoriété après décès de Euphémie Marie Rose Drassort Filliol, épouse de Adolphe Henry Bocquet sur la déclaration de Philarète Mounet, demeurant à Paris, rue Saint-Dominique-Saint-Germain, n° 127., 26 novembre 1838
      notoriété; Saint-Dominique-Saint-Germain (rue); Drassort Filliol, Euphémie Marie Rose; Bocquet, Adolphe Henri; Mounet, Philarète
    - Notoriété après décès de Louise Elisa Hignard sur la déclaration de Marie Michel Vente de Francmesnil, demeurant à Paris, rue de la Paix, n° 20., 27 novembre 1838
      notoriété; Paix (rue de la); Hignard, Louise Elisa; Vente de Francmesnil, Marie Michel
    - Notoriété après décès de Claude Bariouz à Vernissieux (sic)., 19 janvier 1839
      notoriété; Bariouz, Claude
    - Inventaire après décès de Jacqueline Anglade Tarenti, veuve de Philippe Charles Villée., 16 février 1839
      inventaire après décès; Anglade Tarenti, Jacqueline; Villée, Philippe Charles
    - Inventaire après décès de André Léonard Huilliot, à la requête de Théodore Léonard Huilliot, demeurant à Paris, petite rue Saint-Roch Poissonnière, n° 16., 19 février 1839
      inventaire après décès; Huilliot, André Léonard; Huilliot, Théodore Léonard
    - Inventaire après décès de Charles Emile Emmanuel Collin, à la requête de Annette Catherine Pillet, demeurant à Paris, rue du Faubourg du Temple, n° 119., 25 février 1839
      inventaire après décès; Faubourg-du-Temple (rue du); Collin, Charles Emile Emmanuel; Pillet, Annette Catherine
    - Notoriété après décès de Pierre Michel Petit, demeurant à Paris, rue des Francs-Bourgeois au Marais, n° 16., 11 mars 1839
      Le même jour dépôt du testament.
      notoriété; testament; Francs-Bourgeois (rue des); Petit, Pierre Michel (1...-1839)
    - Inventaire après décès de Louis Jules Laurendeau, à la requête de Julie Eléonore Duvey, sa veuve, demeurant à Paris, rue Pigale, n° 23, arrivé le 9 mars 1839., 14 mars 1839
      12 mars 1839, dépôt du testament.
      inventaire après décès; testament; Pigalle (rue); Laurendeau, Louis Jules (1...-1839); Duvey, Julie Eléonore
    - Inventaire après décès de Pierre Michel Petit, demeurant à Paris, rue des Francs-Bourgeois, n° 16, arrivé le 10 mars 1839., 15 mars 1839
      inventaire après décès; Francs-Bourgeois (rue des); Petit, Pierre Michel (1...-1839)
    - Notoriété après décès de Guillaume Larroque, sur les déclarations de Nicolas Noël Rémy Damoville, demeurant à Paris, rue de la Monnoie, n° 5., 25 mars 1839
      notoriété; Monnaie (rue de la); Larroque, Guillaume; Damoville, Nicolas Noël Rémy
    - Inventaire après décès de Marie Silvain Amélie Guignard Labiolière, arrivé à Franconville (Seine-et-Oise)., 11 avril 1839
      inventaire après décès; Franconville (Val-d'Oise); Guignard Labiolière, Marie Silvain Amélie
    - Notoriété après décès de Elisabeth Fournier veuve de Bernard Doillot., 23 avril 1839
      notoriété; Fournier, Elisabeth; Doillot, Bernard
    - Notoriété après décès de Jacques Félix Emmanuel baron Hamelin, demeurant à Paris, rue de Choiseul, n° 2., 27 avril 1839
      Précisions sur les fonctions: contre-amiral
      notoriété; Choiseul (rue de); Hamelin, Jacques Félix Emmanuel (1768-1839)
    - Inventaire après décès de Marguerite Joséphine Deyrieu, veuve de Louis Alphonse Moulard, à la requête des tuteurs de ses enfants demeurant à Paris, rue Verderet, n° 12., 4 mai 1839
      inventaire après décès; Verderet (rue); Deyrieu, Marguerite Joséphine; Moulard, Louis Alphonse
    - Inventaire après décès de Louis Séraphin Lemaire, à la requête de Célestine Charlotte Constance Kindt, sa veuve, demeurant à Paris, rue Damiette, n° 4., 6 mai 1839
      inventaire après décès; Damiette (rue de); Lemaire, Louis Séraphin; Kindt, Célestine Charlotte Constance
    - Notoriété après décès de Jacques Antoine David, Sur les déclarations de Pierre Regulus Duvaux demeurant à Paris, rue Saint-Victor, n° 15., 10 mai 1839
      notoriété; Saint-Victor (rue); David, Jacques Antoine; Duvaux, Pierre Regulus
    - Inventaire après décès de Marie Catherine Elisabeth Vienot de Vaublanc, veuve de Pierre Henri comte Dupont Dugault., 24 mai 1839
      inventaire après décès; Vienot de Vaublanc, Marie Catherine Elisabeth; Dupont Dugault, Pierre Henri